# 【求助陈版】无偿划转整个集团

提问人：hikari707 时间：2019-11-15 14:47:56
陈版主您好，我们在国企业务中遇到了一个情况，就是甲集团内部有两个子集团，A 集团和 B 集团，现在因为业务板块重组的原因，做出决议要将 B集团无偿划转给 A 集团成为A 集团的子集团，但是签订的股权划转协议上仅仅说明是将甲集团持有的 B集团母公司的全部股权划转给A 集团的母公司。
现在的问题是，因为将 B 集团母公司划转实际上相当于将其整个 B集团划转，整个 B 集团未来都要并表在 A集团下，但是这个协议签订又只是提及了划转母公司的股权，那我们在确认划转日的长期股权投资的时候，是应该使用 B 集团的账面净资产还是使用B 公司的账面净资产呢？
望陈老师解答，谢谢！

回答人：chenyiwei
A 集团取得B集团的控制权属于同一控制下合并，对B 的长期股权投资按B 集团合并报表层面的划转日归母净资产金额确定。

提问人：hikari707 时间：2019-12-07 14:15:00
感谢陈老师的回复！还有一个想破头的问题请您回答！
这个同一控制下两个集团划转还有后续，就是 A 集团母公司在无偿划入取得 B 集团的控制权后，把 B 集团母公司吸收合并了，变成母公司A 吸收合并二级子公司 B（同控无偿划转取得），吸收合并后二级子公司 B公司注销，二级子公司B 的子公司X（原三级子公司）成为了母公司A 的二级子公司。此时母公司A 对新的二级子公司 X的长期股权投资成本是应该用无偿划转 B 集团时点的 X 公司的净资产份额核算，还是应该按 B 的口径，使用 B 公司账面的对 X 公司的投资成本核算呢？
简单描述就是同控合并进来的二级公司被吸收合并后，原三级子公司升级成二级子公司，那么母公司单体报表中对这个新出炉的二级子公司（原三级））
的长投成本的核算，是按同控合并日当天的原三级子公司净资产份额，还是按被吸收合并注销的原二级公司的账面长投成本核算？期待您的回复！

回答人：chenyiwei
更倾向于按同控合并日当天的原三级子公司净资产份额。